臺灣板橋地方法院交通事件裁定　　　　　　　　　九十二年度交聲字第一八八五號
　　原處分機關　交通部公路總局臺北區監理所
　　異　議　人
　　即受處分人　乙○○
右列受處分人因違反道路交通管理處罰條例案件，對於交通部公路總局臺北區監理所
九十二年十二月十二日北監自裁字裁四○—Ｄ１Ａ四九五七八七號裁決處分（原舉發
案號：桃園縣政府警察局桃警局交字第Ｄ１Ａ四九五七八七號），聲明異議，本院裁
定如左：
    主      文
原處分撤銷。
乙○○汽車駕駛人，行車速度，超過規定之最高時速，處罰鍰新臺幣壹仟玖佰元，並
記違規點數壹點。
    理      由
一、異議意旨略以：異議人即受處分人乙○○（原名廖啟智，民國〈下同〉九十二年
    十月二十七日更名）於九十二年十月二十六日凌晨一時由板橋市之住所出發前往
    拉拉山，由三峽鎮行經台七乙線，中途遭七、八名警員臨檢盤查，當時道路上共
    有八、九輛以上之車輛一起接受盤查，此時警員向本人索取行照、駕照，並在未
    告知本人違規事項前即開立一張罰單，於伊陳述意見時，警員即表示有錄影存證
    ，罰單若不簽要加倍處罰，此時伊始發現在場之車輛均係以違反道路交通管理處
    罰條例第四十三條遭開立罰單，然伊並不認識其他車主，亦無集結、伊僅係於車
    陣中正常行駛，爰依法聲明異議，請求撤銷原處分等語。
二、按汽車駕駛人，駕駛汽車有左列情形之一者，處新臺幣六千元以上二萬四千元以
    下罰鍰，並當場禁止其駕駛：一、在道路上蛇行，或以其他危險方式駕車者。二
    、拆除消音器，或以其他方式造成噪音者。前項情形因而肇事者，並吊銷其駕駛
    執照。二輛以上之汽車共同違反第一項規定，或在道路上競駛、競技者，處汽車
    駕駛人新臺幣三萬元以上九萬元以下罰鍰，並當場禁止其駕駛及吊銷其駕駛執照
    。汽車駕駛人有第一項第一款、第三項行為者，並吊扣該車輛牌照三個月；經受
    吊扣牌照之車輛再次提供為違反第一項第一款、第三項行為者，沒入該車輛；汽
    車駕駛人，行車速度，超過規定之最高時速，或低於規定之最低時速，或裝用測
    速雷達感應器者，處新臺幣一千二百元以上二千四百元以下罰鍰；其感應器沒入
    之；汽車駕駛人有左列各款所列條款之一者，除依原條款處罰鍰外，並予記點：
    一、有第三十三條、第三十八條第一項、第四十條第一項、第四十五條、第四十
    七條第一款至第四款、第四十八條、第四十九條或第六十條第一項、第二項第一
    款至第三款情形之一者，各記違規點數一點，違反道路交通管理處罰條例第四十
    三條第一項、第二項、第三項、第四項、第四十條第一項、第六十三條第一項第
    一款分別定有明文。
三、經查：
（一）原舉發機關（桃園縣政府警察局大溪分局）係以異議人即受處分人於九十二年
      十二月二十六日三時十分許，駕駛車牌號碼二Ｈ－八四○○號自用小客車，集
      結十部車於道路（台七乙線十四公里處）競駛，而以違反道路交通管理處罰條
      例第四十三條第三款（應係第三項之誤）而予以舉發，嗣異議人未自動向指定
      之處所繳納結案，而於九十二年十月二十七日提出申訴後，由交通部公路總局
      臺北區監理所以異議人「二輛以上汽車共同在道路上競駛」、「駕駛人駕駛汽
      車與他車在道路上競駛」，而依道路交通管理處罰條例第四十三條第三項、第
      四項等規定，裁處罰鍰新臺幣萬元，吊銷駕駛執照，三年內禁考，且吊扣二
      Ｈ－八四○○牌照三個月，此有舉發違反道路交通管理事件通知書一紙、交通
      部公路總局臺北區○○○○○道路交通管理事件裁決書二紙附卷足稽。
（二）證人即現場蒐證之警員甲○○到庭結證稱：「（本件舉發經過？如何認定？）
      我們經分局長裁示可以執行後，我們才去取締，認定是以該路段限速四十公里
      ，二輛車以上彼此有認識且競駛，車速超過限速，這樣就是飆車。」、「（他
      們有無超車？）我們在他們後面蒐證，無法看清楚。」（見本院九十三年一月
      七日訊問筆錄），又經本院當庭勘驗其所提出之蒐證錄影帶（已轉拷為影音光
      碟片），勘驗結果係：「警方於蒐證起點發現車輛數輛高速通過，且有高音
      量的排氣管聲音。蒐證警員駕車尾隨，並錄影。數車輛於路邊停下，蒐證
      警員到達後該等車輛全部又往前行駛。蒐證警員駕車尾隨。至路檢點車遭攔
      下，確實有車號二Ｈ－八四○○及四一八五－ＦＭ車輛。警員問其中一部車
      之駕駛人：『你們十輛車是否認識，都朋友嗎？』，該名駕駛人說：『有些不
      認識。』，警員問：『為何會一起來？』，答：『朋友相邀來。』車號二Ｈ
      －八四○○引擎室有裝拉桿。」（見本院九十三年一月七日訊問筆錄）；而異
      議人就此亦辯稱：「（你的車子為何跟前面的車子跟得蠻近的？）我的車子有
      改裝底盤及拉捍、空氣濾清器，行駛中遇到警察，因我怕被開罰單，我就跑，
      我跑的原因有二點，看到警察怕被開罰單，依據警察觀點來看，看到改裝車怎
      麼可能不跑，在原地不動。」（見本院九十三年一月七日訊問筆錄），此核與
      常情並無明顯違背，又由上開警員所述及勘驗結果以觀，僅足認異議人與其他
      車輛均有高速行駛之情形，尚難遽認異議人已與其他汽車發生「競」駛之違規
      情事，故原處分機關以異議人「二輛以上汽車共同在道路上競駛」、「駕駛人
      駕駛汽車與他車在道路上競駛」，而依道路交通管理處罰條例第四十三條第三
      項、第四項等規定，裁處罰鍰新臺幣萬元，吊銷駕駛執照，三年內禁考，且
      吊扣二Ｈ－八四○○牌照三個月之處分，於法即有未合，應予撤銷。
（三）惟前開路段之速限為時速四十公里，而異議人超速行駛一事業據警員甲○○到
      庭結證屬實，而異議人亦供承伊有超速行駛，約時速六十公里（以上陳述俱見
      本院九十三年一月七日訊問筆錄），是異議人所為此一超速行為自堪認定，是
      就異議人之此一行為爰由本院逕依違反道路交通管理處罰條例第四十條第一項
      、第六十三條第一項第一款之規定，裁處異議人罰鍰新臺幣壹仟玖佰元，並記
      違規點數壹點。
據上論斷，應依道路交通案件處理辦法第二十條，裁定如主文。
中      華      民      國    九十三    年      一      月    三  十    日
                                    臺灣板橋地方法院交通法庭
                                        法  官  陳  鴻  清
右正本證明與原本無異
如不服本裁定應於送達後五日內向本院提出抗告狀
                                        書記官  林  蔚  然
中      華      民      國    九十三    年      一      月    三  十    日
